{"related": [], "etymology": "From Latin gann\u012bre, present active infinitive of ganni\u014d.", "url": "https://en.wiktionary.org/wiki/ga%C3%B1ir", "definitions": ["to yelp", "to caw"], "verb": "ga\u00f1ir", "synonyms": [], "description": "ga\u00f1ir (first-person singular present ga\u00f1o, first-person singular preterite ga\u00f1\u00ed, past participle ga\u00f1ido)", "conjugations": {"imperative": {"affirmative": ["", "ga\u00f1e (t\u00fa) - ga\u00f1\u00ed (vos)", "ga\u00f1a", "ga\u00f1amos", "ga\u00f1id", "ga\u00f1an"], "negative": ["", "no ga\u00f1as", "no ga\u00f1a", "no ga\u00f1amos", "no ga\u00f1\u00e1is", "no ga\u00f1an"]}, "infinitive": "ga\u00f1ir", "indicative": {"future": ["ga\u00f1ir\u00e9", "ga\u00f1ir\u00e1s", "ga\u00f1ir\u00e1", "ga\u00f1iremos", "ga\u00f1ir\u00e9is", "ga\u00f1ir\u00e1n"], "preterite": ["ga\u00f1\u00ed", "ga\u00f1iste", "ga\u00f1\u00f3", "ga\u00f1imos", "ga\u00f1isteis", "ga\u00f1eron"], "imperfect": ["ga\u00f1\u00eda", "ga\u00f1\u00edas", "ga\u00f1\u00eda", "ga\u00f1\u00edamos", "ga\u00f1\u00edais", "ga\u00f1\u00edan"], "conditional": ["ga\u00f1ir\u00eda", "ga\u00f1ir\u00edas", "ga\u00f1ir\u00eda", "ga\u00f1ir\u00edamos", "ga\u00f1ir\u00edais", "ga\u00f1ir\u00edan"], "present": ["ga\u00f1o", "ga\u00f1es (t\u00fa) - ga\u00f1\u00eds (vos)", "ga\u00f1e", "ga\u00f1imos", "ga\u00f1\u00eds", "ga\u00f1en"]}, "pastparticiple": {"plural": {"feminine": "ga\u00f1idas", "masculine": "ga\u00f1idos"}, "singular": {"feminine": "ga\u00f1ida", "masculine": "ga\u00f1ido"}}, "gerund": "ga\u00f1endo", "subjunctive": {"imperfect_se": ["ga\u00f1ese", "ga\u00f1eses", "ga\u00f1ese", "ga\u00f1\u00e9semos", "ga\u00f1eseis", "ga\u00f1esen"], "future": ["ga\u00f1ere", "ga\u00f1eres", "ga\u00f1ere", "ga\u00f1\u00e9remos", "ga\u00f1ereis", "ga\u00f1eren"], "imperfect_ra": ["ga\u00f1era", "ga\u00f1eras", "ga\u00f1era", "ga\u00f1\u00e9ramos", "ga\u00f1erais", "ga\u00f1eran"], "present": ["ga\u00f1a", "ga\u00f1as", "ga\u00f1a", "ga\u00f1amos", "ga\u00f1\u00e1is", "ga\u00f1an"]}}, "pronunciations": []}